【裁判字號】    95,訴,288
【裁判日期】    950613
【裁判案由】    返還消費借貸款
【裁判全文】
臺灣新竹地方法院民事判決               95年度訴字第288號
原      告  萬泰商業銀行股份有限公司
法定代理人  甲○○
訴訟代理人  乙○○
被      告  王素兒即元盛工程行
            丙○○
上列當事人間請求返還消費借貸款事件，本院於民國九十五年五
月三十日言詞辯論終結，判決如下：
    主      文
被告應連帶給付原告新臺幣佰貳拾萬柒仟柒佰陸拾肆元，及
如附表所示之利息、違約金。
訴訟費用由被告連帶負擔。
本判決於原告以新臺幣壹佰零柒萬玖仟貳佰伍拾肆元為被告供擔
保後得為假執行。
    事實及理由
一、原告主張：
  (一)、被告王素兒即元盛工程行於民國九十二年九月二十二日邀
      同被告丙○○擔任連帶保證人，向原告借款新臺幣（下同
      ）一百萬元，約定借款期間自同日起至九十五年九月二十
      二日止，利息約定按週年利率百分之十點四固定計算，並
      約定以每月為一期，共分三十六期，按月固定攤還本息，
      且被告王素兒即元盛工程行如有逾期償還本金、利息或本
      息時，即喪失期限利益，所有債務視為全部到期，應將所
      欠借款一次清償，並自遲延之日起，逾期六個月以內者，
      按上開利率百分之十，超過六個月者，按上開利率百分之
      二十加付違約金。詎被告王素兒即元盛工程行自九十五年
      一月二十二日起即未依約繳納本息，尚欠如附表編號一、
      二所示之本金、利息及違約金迄未清償，依約上開債務視
      為全部到期，被告王素兒即元盛工程行即應負償還之責。
  (二)、被告王素兒即元盛工程行於九十二年十二月十五日邀同被
      告丙○○擔任連帶保證人，向原告借款二百萬元，約定借
      款期間自同日起至九十五年十二月十五日止，利息約定按
      週年利率百分之十點四固定計算，並約定以每月為一期，
      共分三十六期，按月固定攤還本息，且被告王素兒即元盛
      工程行如有逾期償還本金、利息或本息時，即喪失期限利
      益，所有債務視為全部到期，應將所欠借款一次清償，並
      自遲延之日起，逾期六個月以內者，按上開利率百分之十
      ，超過六個月者，按上開利率百分之二十加付違約金。詎
      被告王素兒即元盛工程行自九十五年一月十五日起即未依
      約繳納本息，尚欠如附表編號三、四所示之本金、利息及
      違約金迄未清償，依約上開債務視為全部到期，被告王素
      兒即元盛工程行即應負償還之責。
  (三)、被告王素兒即元盛工程行於九十三年八月十二日邀同被告
      丙○○擔任連帶保證人，向原告借款二百萬元，約定借款
      期間自九十三年八月十三日起至九十五年八月十三日止，
      利息約定按原告基準放款利率加週年利率百分之一點五九
      計算，並隨原告基準放款利率變動而調整，另約定以每月
      為一期，共分二十四期，按月固定攤還本息，且被告王素
      兒即元盛工程行如有逾期償還本金、利息或本息時，即喪
      失期限利益，所有債務視為全部到期，應將所欠借款一次
      清償，並自遲延之日起，逾期六個月以內者，按上開利率
      百分之十，超過六個月者，按上開利率百分之二十加付違
      約金。詎被告王素兒即元盛工程行自九十五年二月十三日
      起即未依約繳納本息，尚欠如附表編號五、六所示之本金
      、利息及違約金迄未清償，依約上開債務視為全部到期，
      被告王素兒即元盛工程行即應負償還之責。
  (四)、被告王素兒即元盛工程行於九十四年三月十五日邀同被告
      丙○○擔任連帶保證人，向原告借款二百萬元，約定借款
      期間自同日起至九十五年九月十五日止，利息按原告基準
      放款利率加週年利率百分之一點三四計算，並隨原告基準
      放款利率變動而調整，並約定以每月為一期，共分十八期
      ，按月固定攤還本息，且被告王素兒即元盛工程行如有逾
      期償還本金、利息或本息時，即喪失期限利益，所有債務
      視為全部到期，應將所欠借款一次清償，並自遲延之日起
      ，逾期六個月以內者，按上開利率百分之十，超過六個月
      者，按上開利率百分之二十加付違約金。詎被告王素兒即
      元盛工程行自九十五年二月十六日起即未依約繳納本息，
      尚欠如附表編號七、八所示之本金、利息及違約金迄未清
      償，依約上開債務視為全部到期，被告王素兒即元盛工程
      行即應負償還之責。
  (五)、被告王素兒即元盛工程行於九十四年九月二十一日邀同被
      告丙○○擔任連帶保證人，向原告借款一百五十萬元，約
      定借款期間自同九十四年九月二十二日起至九十六年九月
      二十二日止，利息約定按週年利率百分之七固定計算，並
      約定以每月為一期，共分二十四期，按月固定攤還本息，
      且被告王素兒即元盛工程行如有逾期償還本金、利息或本
      息時，即喪失期限利益，所有債務視為全部到期，應將所
      欠借款一次清償，並自遲延之日起，逾期六個月以內者，
      按上開利率百分之十，超過六個月者，按上開利率百分之
      二十加付違約金。詎被告王素兒即元盛工程行自九十五年
      一月二十二日起即未依約繳納本息，尚欠如附表編號九、
      十所示之本金、利息及違約金迄未清償。依約上開債務視
      為全部到期，被告王素兒即元盛工程行即應負償還之責。
  (六)、被告王素兒即元盛工程行為上開借款之債務人，而被告丙
      ○○則為上開借款之連帶保證人，自應就上開借款債務負
      連帶清償之責任，然屢經催討仍置之不理，爰依消費借貸
      及連帶保證之法律關係提起本訴訟，請求被告給付如主文
      第一項所示之金額、利息及違約金等語。
二、被告方面：被告則均未於言詞辯論期日到場，僅以聲明異議
    狀泛言該項債務尚有糾葛等語。
三、程序方面：
  (一)、本件原告原係向本院聲請核發支付命令，惟被告業於法定
      期間內提出異議，依據民事訴訟法第五百二十一條第二項
      規定，即應以原支付命令之聲請視為起訴。
  (二)、被告合法通知，均未於言詞辯論期日到場，核無民事訴訟
      法第三百八十六條各款所列情形，爰依原告之聲請，准由
      其一造辯論而為判決。
四、得心證之理由：
  (一)、按消費借貸者，謂當事人一方移轉金錢或其他代替物之所
      有權於他方，而約定他方以種類、品質、數量相同之物返
      還之契約，民法第四百七十四條第一項定有明文；又稱保
      證者，謂當事人約定一方於他方債務人不履行債務時，由
      其代負履行責任之契約，民法第七百三十九條定有明文。
      另保證債務之所謂連帶，係指保證人與主債務人負同一債
      務，對於債權人各負全部給付之責任者而言，此就同法第
      二百七十二條第一項規定連帶債務之文義參照觀之甚明，
      最高法院四十五年台上字第一四二六號著有判例可資參照
      。
  (二)、原告主張之前揭事實，業據其提出與其所述相符之客戶帳
      務資料查詢一份、授信約定書三份、借據五份、及授信交
      易明細查詢單二十七份為證，而被告經合法通知均未到場
      爭執，僅以聲明異議狀泛言該項債務尚有糾葛，惟並未提
      出任何進一步之抗辯及舉證，參諸原告所提出之證據，自
      堪信原告之主張為真實。
  (三)、從而，原告依據消費借貸及連帶保證之法律關係，請求被
      告連帶清償如主文第一項所示之借款本金、利息及違約金
      ，即屬有據，應予准許。
五、原告陳明願供擔保聲請宣告假執行，核無不合，爰酌定相當
    擔保金額，准予宣告假執行。
據上論結：原告之訴為有理由，依民事訴訟法第三百八十五條第
一項前段、第八十五條第二項、第三百九十條第二項，判決如主
文。
中    華    民    國    95    年    6     月    13    日
                  民事二庭     法  官  黃美盈
以上正本係照原本做成。
如對本判決上訴，須於判決送達後二十日內向本院提出上訴狀。
                               書記官  鍾佩芳
中    華    民    國    95    年    6     月    13    日
附表：
┌─┬─────┬─────────────┬────────────────────────┐
│編│ 計息本金 │     應 付 之 利 息       │       應 付 之 逾  期  違  約  金              │
│  │（新臺幣）├─────────┬───┼─────────┬──────────────┤
│號│          │     起 訖 日     │利 率 │     起 訖 日     │          利     率         │
├─┼─────┼─────────┼───┼─────────┼──────────────┤
│一│十七萬四千│自九十五年一月二十│週年利│自九十五年二月二十│逾期六個月以內者，按上開利率│
│  │八百五十三│二日起至清償日止  │率百分│三日起至清償日止  │百分之十，超過六個月以上者，│
│  │元        │                  │之十點│                  │按上開利率百分之二十計付違約│
│  │          │                  │四    │                  │金                          │
├─┼─────┼─────────┼───┼─────────┼──────────────┤
│二│七萬四千九│自九十五年一月二十│週年利│自九十五年二月二十│逾期六個月以內者，按上開利率│
│  │百二十九元│二日起至清償日止  │率百分│三日起至清償日止  │百分之十，超過六個月以上者，│
│  │          │                  │之十點│                  │按上開利率百分之二十計付違約│
│  │          │                  │四    │                  │金                          │
├─┼─────┼─────────┼───┼─────────┼──────────────┤
│三│二十萬三千│自九十五年一月十五│週年利│自九十五年二月十六│逾期六個月以內者，按上開利率│
│  │四百五十元│日起至清償日止    │率百分│日起至清償日止    │百分之十，超過六個月以上者，│
│  │          │                  │之十點│                  │按上開利率百分之二十計付違約│
│  │          │                  │四    │                  │金                          │
├─┼─────┼─────────┼───┼─────────┼──────────────┤
│四│四十七萬四│自九十五年一月十五│週年利│自九十五年二月十六│逾期六個月以內者，按上開利率│
│  │千七百五十│日起至清償日止    │率百分│日起至清償日止    │百分之十，超過六個月以上者，│
│  │九元      │                  │之十點│                  │按上開利率百分之二十計付違約│
│  │          │                  │四    │                  │金                          │
├─┼─────┼─────────┼───┼─────────┼──────────────┤
│五│十五萬七千│自九十五年二月十三│週年利│自九十五年三月十四│逾期六個月以內者，按上開利率│
│  │八百四十元│日起至清償日止    │率百分│日起至清償日止    │百分之十，超過六個月以上者，│
│  │          │                  │之六點│                  │按上開利率百分之二十計付違約│
│  │          │                  │三    │                  │金                          │
├─┼─────┼─────────┼───┼─────────┼──────────────┤
│六│三十六萬八│自九十五年二月十三│週年利│自九十五年三月十四│逾期六個月以內者，按上開利率│
│  │千三百二十│日起至清償日止    │率百分│日起至清償日止    │百分之十，超過六個月以上者，│
│  │元        │                  │之六點│                  │按上開利率百分之二十計付違約│
│  │          │                  │三    │                  │金                          │
├─┼─────┼─────────┼───┼─────────┼──────────────┤
│七│三十六萬三│自九十五年二月十六│週年利│自九十五年三月十七│逾期六個月以內者，按上開利率│
│  │千五百一十│日起至清償日止    │率百分│日起至清償日止    │百分之十，超過六個月以上者，│
│  │五元      │                  │之六點│                  │按上開利率百分之二十計付違約│
│  │          │                  │三    │                  │金                          │
├─┼─────┼─────────┼───┼─────────┼──────────────┤
│八│十五萬五千│自九十五年二月十六│週年利│自九十五年三月十七│逾期六個月以內者，按上開利率│
│  │七百九十二│日起至清償日止    │率百分│日起至清償日止    │百分之十，超過六個月以上者，│
│  │元        │                  │之六點│                  │按上開利率百分之二十計付違約│
│  │          │                  │三    │                  │金                          │
├─┼─────┼─────────┼───┼─────────┼──────────────┤
│九│二十五萬二│自九十五年一月二十│週年利│自九十五年二月二十│逾期六個月以內者，按上開利率│
│  │千八百六十│二日起至清償日止  │率百分│三日起至清償日止  │百分之十，超過六個月以上者，│
│  │一元      │                  │之七  │                  │按上開利率百分之二十計付違約│
│  │          │                  │      │                  │金                          │
├─┼─────┼─────────┼───┼─────────┼──────────────┤
│十│一百零一萬│自九十五年一月二十│週年利│自九十五年二月二十│逾期六個月以內者，按上開利率│
│  │一千四百四│二日起至清償日止  │率百分│三日起至清償日止  │百分之十，超過六個月以上者，│
│  │十五元    │                  │之七  │                  │按上開利率百分之二十計付違約│
│  │          │                  │      │                  │金                          │
└─┴─────┴─────────┴───┴─────────┴──────────────┘


司法院資訊處製作；財團法人民間司法改革基金會備份。
